【裁判字號】    95,交簡上,16
【裁判日期】    950505
【裁判案由】    公共危險
【裁判全文】
臺灣彰化地方法院刑事判決            95年度交簡上字第16號
公  訴  人  臺灣彰化地方法院檢察署檢察官
上  訴  人
即  被  告  甲○○
上列上訴人即被告因公共危險案件，不服本院北斗簡易庭九十五
年度斗交簡字第二號中華民國九十五年二月二十七日第一審簡易
判決（原聲請簡易判決處刑案號：九十四年度偵字第九七五四號
），提起上訴，本院管轄之第二審合議庭判決如下：
    主  文
上訴駁回。
甲○○緩刑參年。
    事實及理由
一、本案經本院審理結果，認除第一審判決所引用之聲請簡易判
    決處刑書犯罪事實欄部分第二行「飲用啤酒後」應更正為「
    飲用啤酒及高梁酒後」外，餘認事用法及量刑均無不當，應
    予維持，並引用第一審判決書記載之事實、證據及理由（如
    附件）。
二、上訴人即被告上訴意旨略以：原審判決過重，且上訴人即被
    告因工作不固定，加上貸款金額、卡債、小孩的學費及生活
    費，已沒有能力再繳納易科罰金的錢，請求撤銷原判決，從
    輕量刑云云。
三、按道路交通安全規則第一百十四條第二款規定，汽車駕駛人
    飲酒後吐氣所含酒精成份（即濃度）超過每公升零點二五毫
    克以上者，不得駕車，即是基於酒精對人體中樞神經系統有
    麻醉作用，為維護安全駕駛，而為之禁止規定。又按刑法第
    一百八十五條之三所稱服用酒類或其他相類之物，不能安全
    駕駛動力交通工具之公共危險條款，則屬抽象危險犯之規定
    ，此種抽象危險犯係伴隨飲酒過量駕車之行為而當然成立。
    換言之，只需客觀上有此種行為出現，危險即視為存在，是
    否果真肇事，並不影響公共危險罪責之成立，然如確實因之
    駕車肇事，其刑責之明顯性，自更不待言。又參考德國、美
    國之認定標準，對於酒精濃度呼氣已達每公升零點五五毫克
    或血液濃度達百分之零點一一以上，肇事率為一般正常人之
    十倍，認為已達「不能安全駕駛」之標準；至於上揭數值以
    下之行為，如輔以其他客觀事實得作為「不能安全駕駛」之
    判斷，亦認為應依刑法第一百八十五條之三之規定移送，法
    務部八十八年五月十八日法八八檢字第００一六六九號函亦
    採斯旨。而本件被告經測試後，其呼氣中酒精濃度既已達每
    公升一點一０毫克，有酒精濃度測試單在卷可稽，且被告於
    為警查獲後，在劃定直線無法正常行走之情形，顯無法正常
    操控駕駛，且因其所駕駛之自用小客車撞及被害人柳耀淇所
    有、停放在路邊之車牌號碼ＮＪ─一六二八號自用小客車肇
    事，並造成其所駕駛之自用小客車損壞，此有刑法第一百八
    十五條之三案件測試觀察紀錄表一份在卷可稽，此外並有道
    路交通事故調查報告表（一）（二）、道路交通事故現場圖
    各一份及照片四幀在卷可稽，是以被告服用酒類不能安全駕
    駛動力交通工具而駕駛之犯行事證已臻明確，洵堪認定。原
    審據以論罪科刑，判處被告有期徒刑四月，並諭知易科罰金
    之折算標準，核無違誤或不當，上訴人指摘原判決量刑過重
    ，聲請撤銷原判決，難認有理由，應予駁回其上訴。查被告
    前未曾受有期徒刑以上刑之宣告，此有臺灣彰化地方法院檢
    察署刑案資料查註紀錄表一紙在卷可稽，且事後已與被害人
    柳耀淇達成和解，此有和解書一份在卷可稽，其經此教訓，
    應知警惕而無再犯之虞，所宣告之刑，認以暫不執行為適當
    ，併予宣告緩刑三年，以勵自新。
據上論斷，應依刑事訴訟法第四百五十五條之一第一項、第三項
、第三百七十三條、第三百六十八條，刑法第七十四條第一款，
判決如主文。
本案經檢察官鮑慧忠到庭執行職務。
中    華    民    國    95    年    5     月    5     日
                  刑事第二庭   審判長法  官  石馨文
                                     法  官  李水源
                                     法  官  黃齡玉
以上正本證明與原本無異。
本判決不得上訴。
中    華    民    國    95    年    5     月    5     日
                                     書記官  梁高賓


司法院資訊處製作；財團法人民間司法改革基金會備份。
